最高法院刑事裁定　　　　　　　　　 111年度台抗字第1207號
抗　告　人　陳春麒



上列抗告人因違反毒品危害防制條例案件，不服臺灣高等法院中
華民國111年 7月13日駁回其聲請再審之裁定（111年度聲再字第
298號），提起抗告，本院裁定如下：
    主  文
抗告駁回。
    理  由
一、按刑事訴訟程序得據為受判決人之利益聲請再審之新事實、
    新證據，依刑事訴訟法第420條第1項第6款、第3項規定，固
    不以有罪判決確定前已存在或成立，而未及調查斟酌者為限
    ，其在判決確定後始存在或成立之事實、證據，亦屬之。然
    新事實、新證據仍須於單獨觀察，或與先前之證據綜合判斷
    後，得以合理相信其足以動搖原確定之有罪判決，使受有罪
    判決之人應受無罪、免訴、免刑或輕於原判決所認罪名之判
    決者，始足當之。如聲請再審之原因，僅係對原確定判決認
    定事實之爭辯，或對原確定判決採證認事職權之行使，任意
    指摘，或對法院依職權取捨證據持相異評價，即使審酌上開
    證據，亦無法動搖原確定判決，應認不符合前開得提起再審
    之規定。
二、本件原裁定以抗告人陳春麒對於原審法院108 年度上訴字第
    1796號確定判決（經本院110 年度台上字第4610號判決，以
    抗告人之上訴違背法律上之程式，予以駁回）其附表編號2
    至4 所示販賣第一級毒品罪部分，依刑事訴訟法第420 條第
    1項第6款規定聲請再審，並提出所謂新證據即陳育龍書寫之
    民國110年7月23日信件1 封。上開信件雖記載：「春麒：這
    是一封晚來的抱歉，聽說我在警詢不實的指證，害的你被判
    重刑……當時在警察局時，警察跟我說：只要我配合指認你
    賣毒品給我，警察可以不採及（應為集之誤）我的尿液送檢
    ，卻不知我一時的自私有可能造成你的後半人生的幸福，如
    有機會為你平反定為你平反，就算被起訴偽證我也無所謂…
    …友育龍筆7.24（按信封郵戳日期為110年7月23日）」（見
    原審卷第43、45頁）等內容，惟經傳喚證人陳育龍、胡勝夫
    （製作陳育龍警詢筆錄之員警）到庭調查，審酌陳育龍之證
    詞一改再改，前後矛盾，胡勝夫則否認上開信件內容之真實
    性（見原審卷第140、141、145 頁），且陳育龍於第一審翻
    異前詞而被詢及翻異之原因時，完全未提及上開信件所載「
    員警承諾不採其尿液送檢」乙節，甚至在被問到「警察為何
    沒有對你驗尿？」時，答稱：「我不知道」，更陳稱「警察
    沒有用強暴脅迫或其他威脅方式對我」（見第一審卷一第19
    3 頁反面）等語，並與已經存在卷內之各項證據資料予以綜
    合判斷，不足以動搖原確定判決所為事實認定。因認抗告人
    聲請再審為無理由，而予以駁回。經核與法尚無不合。
三、抗告意旨略以：上開陳育龍所書寫之書信，已說明其在警詢
    指證抗告人販賣第一級毒品之供述，是其與警員之交換條件
    ，既有白紙黑字，無庸置疑等語。係置原裁定已明確之論斷
    於不顧，仍執陳詞，對於原裁定已詳為論斷說明之事項，再
    事爭論，任意指摘原裁定違法、不當。至抗告意旨另就原確
    定判決採證認事職權之適法行使，重為爭辯，顯與聲請再審
    要件不符。本件抗告為無理由，應予駁回。
據上論結，應依刑事訴訟法第412條，裁定如主文。
中    華    民    國   111    年    10    月    6     日
                  刑事第五庭審判長法  官  李  錦  樑  
                                  法  官  周  政  達  
                                  法  官  蘇  素  娥  
                                  法  官  錢  建  榮  
                                  法  官  林  婷  立  
本件正本證明與原本無異
                                  書記官
中    華    民    國   111    年    10    月    12    日